【裁判字號】    90,交抗,253
【裁判日期】    900803
【裁判案由】    違反道路交通管理處罰條例
【裁判全文】
臺灣高等法院交通事件裁定                          九十年度交抗字第二五三號
    抗告人即
    受處分人  甲 ○ ○
右抗告人因違反交通管理處罰條例案件，不服台灣士林地方法院中華民國九十年七月
三日裁定（九十年度交聲字第五二一號），提起抗告，本院裁定如左：
    主    文
抗告駁回。
    理      由
一、抗告意旨略以：抗告人即受處分人甲○○於民國（下同）九十年三月十八日下午
    三時二十分許，固曾駕駛ＪＣ－二七三一號自用小客車，沿台北縣新店市○○路
    往碧潭方向行駛，途經台北縣新店市○○路、華城路設有燈光號誌管制之交岔路
    口時，為警認抗告人有違規闖紅燈駕駛之行為，當場予以攔檢掣單舉發，然抗告
    人當時並未闖越紅燈，而係綠燈通過路口，嗣因前方塞車，故在交岔路口遭阻塞
    ，直至燈號由綠燈轉為紅燈後，猶阻塞於交岔路口處，致遭警員誤以為抗告人闖
    越紅燈而掣單舉發，後在原審調查時抗告人與警員郭漢雄就此各執一詞，原審竟
    輕信警員郭漢雄片面所陳而對抗告人裁廋罰鍰並記點處分，顯與事實相違，為此
    提起本件抗告云云。
二、按汽車駕駛人，行經有燈光號誌管制之交岔路口闖紅燈者，處新台幣（以下同）
    一千八百元以上五千四百元以下罰鍰，修正前道路交通管理處罰條例（九十年一
    月十七日修正公布，同年六月一日起施行）第五十三條定有明文；又汽車駕駛人
    駕駛汽車違反修正前道路交通管理處罰條例第五十三條規定者，除應依該條所規
    定之罰鍰處罰外，並予記違規點數三點，修正前道路交通管理處罰條例第六十三
    條第一項第三款亦定有明文。
三、經查：本件抗告人即受處分人甲○○確曾於九十年三月十八日下午三時二十分許
    ，駕駛ＪＣ－二七三一號自用小客車，沿台北縣新店市○○路往碧潭方向行駛，
    途經台北縣新店市○○路、華城路設有燈光號誌管制之交岔路口時，竟闖紅燈違
    規行駛，嗣為在其後騎乘警用機車同向行駛之台北縣警察局新店分局（下簡稱新
    店分局）警員郭漢雄當場發覺，予以攔停，並以抗告人涉有違反修正前道路交通
    管理處罰條例第五十三條規定之違規事實掣單舉發，嗣抗告人於舉發通知單上所
    載應到日期前，向原處分機關提出申訴，經原處分機關函請舉發單位即新店分局
    調查結果，認抗告人確有前開違反道路交通事件行為函覆，嗣經裁決機關依修正
    前道路交通管理處罰條例第五十三條、第六十三條第一項第三款規定，於九十年
    五月十一日裁處抗告人罰鍰一千八百元，並予記違規點數三點之事實，業據證人
    即舉發本件之警員郭漢雄於原審調查結証稱：「（問：提示舉發單，本件係你舉
    發？）、是我舉發。」、「（問：舉發情形如何？）、舉發當時，我要到新烏路
    執行機動車道調撥勤務，當天我騎警用機車，在安康路、華城路口，那個路口剛
    好是紅燈，我的車子停在受處分人的車子後面，當時仍是紅燈，不過前方的擁塞
    的車流已經有在移動，受處分人沒有注意到燈號，僅注意到前方車流移動，就闖
    紅燈前行了，我就過去攔下來，我只跟他說先生你闖紅燈，他很兇的要我拿出證
    據，我跟他要證件，他說憑什麼看他證件，我說我是交通警察，他拖了很久才給
    我證件，並罵我三字經，受處分人（即抗告人）並拒簽收紅單。」等語（見原審
    卷第二十頁、第二十一頁），復有台北縣警察局舉發違反道路交通管理事件通知
    單影本、交通部公路局台北區監理所九十年四月十七日（九０）北警店交字第一
    一一九二號函影本、新店分局九十年四月十七日（九０）北警店交字第三九二號
    函影本、交通部公路局北區○○○○○道路交通管理事件裁決書影本各乙份在卷
    可憑，且證人郭漢雄係執行交通勤務員警，當時適騎乘機車在抗告人所駕駛之自
    用小客車之後行駛，對抗告人當時究係闖越紅燈？抑係綠燈前行因交通阻塞受阻
    於交岔路口，直至燈號由綠燈轉換為紅燈時止，均係親眼所目睹，自當知之甚稔
    ，無誤認之虞，抗告人雖一再否認其有闖越紅燈情事，惟迄無法提出確切之証據
    以供辯駁，僅空言飾詞否認，自難採信。況交通警察掣單舉發違反道路交通管理
    處罰條例所列之交通違規事件，係屬公務員基於執行職務所為之行政處分，為公
    權力行使部分行為，其依法就特定之具體事件所為之前開處分行為，自具公法上
    之效果，且係單方處分行為，是公務人員基於公務員職務所為之公法上執行職務
    之行為，本具有公信力之原則，在無確切之反証下，自應保障公務員執行職務之
    公信力及真實性，本件抗告人既乏確證以資證明其確無前開闖越紅燈之違規事實
    ，殊難僅憑其片面否認之詞，即遽認其所辯為可採，本件抗告人前開交通違規事
    實應堪認定。
四、原審以抗告人確有前開闖越紅燈行為，依修正前道路交通管理處罰條例第五十三
    、第六十三條第一項第三款規定，裁處抗告人罰鍰一千八百元，併予記違規點數
    三點，依法洵無不合，抗告人抗告意旨猶執陳詞，指摘原裁定失當，為無理由，
    應予駁回。
五、據上論斷，應依道路交通案件處理辦法第二十六條、刑事訴訟法第四百十二條，
    裁定如主文。
中      華      民      國      九十     年     八    月        三      日
                            臺灣高等法院交通法庭
                                審判長法  官  黃  鴻  昌
                                      法  官  黃  賽  月
                                      法  官  蔡  彩  貞
右正本證明與原本無異。
不得再抗告。
                                      書記官  黃  千  鶴
中      華      民      國      九十     年     八    月        六      日


司法院資訊處製作；財團法人民間司法改革基金會備份。
